【裁判字號】    90,勞抗,5
【裁判日期】    900731
【裁判案由】    確認僱傭關係存在
【裁判全文】
臺灣高等法院民事裁定  九十年度勞抗字第五號
    抗  告  人  甲○○
右抗告人與相對人長榮航勤股份有限公司間確認僱傭關係存在事件，對於中華民國九
十年四月十九日臺灣桃園地方法院九十年勞訴字第二七號裁定，提起抗告，本院裁定
如左：
      主      文
原裁定廢棄。
抗告訴訟費用由相對人負擔。
      理      由
一、本件抗告人即原告向原法院起訴，請求確認原告與被告即相對人間之僱傭關係存
    在；並請求被告應給付原告新台幣（以下同）二十五萬二千元及法定遲延利息。
    經原法院核定訴訟標的價額為七百八十一萬二千元，應徵第一審裁判費七萬八千
    一百二十元，抗告人僅繳納二千五百二十三元，爰裁定命抗告人即原告於五日內
    補繳七萬五千五百九十七元，逾期即駁回其訴。原告於九十年四月六日收受補繳
    扶養費之裁定，嗣於同年月九日，原告具狀減縮應受判決事項之聲明，即撤回其
    請求確認原告與被告即相對人間之僱傭關係存在部分之聲明，逾期未補繳前開裁
    判費。原法院即以按提起民事訴訟，應依民事訴訟費用法第二條規定繳納裁判費
    ，此為必須具備之程式。本件抗告人起訴僅繳納部分裁判費二千五百二十三元，
    計欠繳七萬五千五百九十七元，經命抗告人於裁定送達時起五日內補正，該裁定
    已於九十年四月六日送達抗告人，有送達證書乙紙在卷可稽。至抗告人固於九十
    年四月九日另具狀聲請撤回起訴狀訴之聲明第一項（即確認二造僱佣關係存在）
    ，惟訴訟標的之價額，由法院核定，是抗告人縱於起訴後撤回訴之一部，然法院
    前命抗告人補正裁判費之裁定，尚難認因此即遽失其效力。抗告人縱撤回原起訴
    狀所載訴之聲明之第一項，然其既未就撤回後仍請求裁判之訴之聲明，於裁定命
    補繳限期內繳足，則其起訴所須具備之程式，亦仍難認為無缺等語，裁定駁回原
    告之訴及假執行之聲請。
二、抗告意旨略謂：原審法院以確認僱傭關係存在需以未來十五年之薪資所得總額為
    計算標準，非無可議之處。蓋因言詞辯論終結後，僱傭關係可能因其他原因而消
    滅，並非恆久不滅。且與民事訴訟費用法由當事人繳納裁判費之理由，即『當事
    人利用程序之對價』之意旨相違，因如前開訴訟費用以十五年薪資總額計徵後，
    僱傭契約於判決前後未及十五年而終止，『對價』即顯不相當。故應以起訴時現
    存之利益為計算標準，而給付之訴本即含有確認之訴之性質，抗告人起訴聲明第
    二項請求給付薪資係本於存在之僱傭契約為請求權基礎，請求金額為二十五萬二
    千元，故應繳納裁判費二千五百二十元。此部分之訴訟費用係指給付之訴之訴訟
    費用，依一般經驗法則乃顯而易見，且抗告人起訴狀中訴訟標的價額欄亦載明新
    台幣二十五萬二千元更可證明，故縱令本件確認僱傭關係存在部分確應補繳裁判
    費，亦不影響給付之訴部分，原審縱駁回第一項聲明部分，仍應就此第二項聲明
    部分裁判之等語，求為廢棄原裁定。
三、按抗告人雖曾減縮上訴聲明，但原法院命其補繳裁判費之裁定，並不因此失其效
    力。抗告人既未於限期內補繳按減縮後之訴訟標的金額計算所應行補繳之裁判費
    ，原法院認其上訴為不合法予以駁回，要無不合（最高法院七十五年度台抗字第
    一一五號判例參照），換言之，法院命其補繳裁判費之裁定後，抗告人減縮訴之
    聲明，並於限期內補繳按減縮後之訴訟標的金額計算所應行補繳之裁判費，原法
    院即不得以其起訴為不合法予以駁回，要無可疑。本件抗告人於原法院起訴，請
    求確認兩造間之僱傭關係存在；並請求被告應給付原告二十五萬二千元及法定遲
    延利息。原法院核定其訴訟標的價額為七百八十一萬二千元，應徵第一審裁判費
    七萬八千一百二十元，抗告人僅繳納二千五百二十三元，爰裁定命抗告人即原告
    於五日內補繳七萬五千五百九十七元，逾期即駁回其訴，固無不合。惟抗告人於
    九十年四月六日收受補繳扶養費之裁定後，五日內即同年月九日，具狀減縮應受
    判決事項之聲明，即撤回其請求確認兩造間之僱傭關係存在部分之聲明，而請求
    被告應給付原告二十五萬二千元及法定遲延利息部分，抗告人於起訴時業經繳納
    ，是原法院以抗告人未就其撤回後仍請求裁判之訴之聲明，於裁定命補繳限期內
    繳足，裁定駁回抗告人原告之訴及其假執行之聲請，揆諸前揭說明，自有未洽。
    抗告意旨指摘原裁定不當，求為廢棄，為有理由，爰將原裁定廢棄，由原法院另
    為適當之處理。
據上論結，本件抗告為有理由，依民事訴訟法第四百九十二條第二項、第九十五條、
第七十八條，裁定如主文。
中      華      民      國    九十      年      七      月    三十一    日
                                臺灣高等法院民事第十一庭
                                    審判長法  官  吳  景  源
                                          法  官  滕  允  潔
                                          法  官  連  正  義
右正本係照原本作成。
如不服本裁定，應於收受送達後十日內向本院提出抗告狀，並應繳納抗告費新台幣四
十五元正。
中      華      民      國    九十      年      八      月       二     日
                                          書記官  張  永  中


司法院資訊處製作；財團法人民間司法改革基金會備份。
